臺灣高雄地方法院刑事判決　　　　　 100年度審易字第2774號
公　訴　人　臺灣高雄地方法院檢察署檢察官
被　　　告　高正一
上列被告因竊盜案件，經檢察官提起公訴（100年度偵字第20487
號），被告於準備程序中為有罪之陳述，經本院裁定依簡式審判
程序審理，判決如下：
    主  文
高正一共同犯攜帶兇器竊盜罪，處有期徒刑拾月。
    事  實
一、高正一前於民國96年間因施用毒品案件，經本院95年度訴字
    第4216號判決處有期徒刑8月確定，因符合減刑條例之規定
    ，復由本院96年度聲減字第7685號裁定減為有期徒刑4月確
    定。嗣又因施用毒品、竊盜等案件，經本院96年度訴字第27
    89號、96年度易字第2590號、臺灣高等法院高雄分院96年度
    上訴字第2330號（經最高法院97年度台上第1417號判決上訴
    駁回）、本院96年度訴字第5178號、98年度審簡字第1602號
    判決，分別判處有期徒刑10月、10月、7月（上開2罪定應執
    行有期徒刑1年2月）、1年、1年、3月確定，前揭各罪經本
    院98年度審聲字第3765號裁定應執行有期徒刑3年10月確定
    ，並與前揭案件接續執行，於99年10月5日縮短刑期假釋出
    監付保護管束，保護管束期間至100年9月24日（不構成累犯
    ）。詎不知悔改，於假釋付保護管束期間，與林慶雲（另經
    本院通緝中）因缺錢花用，竟意圖為自己不法所有之犯意聯
    絡，於100年4月20日上午某時許，由高正一騎乘車牌號碼ON
    G-650號機車搭載林慶雲上路閒逛，尋找可下手行竊之目標
    ，迄至同日上午9時40分許，渠等行經位在高雄市阿蓮區港
    後里港後148號之「鶴仙宮」時，見四下無人且宮內擺放之
    香爐兩側裝有1對龍形青銅器把手，可拆卸變賣，遂將上開
    機車停放在宮外，由高正一持其所有客觀上對人之生命、身
    體足生危險，可供兇器使用之六角扳手1支入內，先將該對
    龍形青銅器把手之螺絲旋開，復由林慶雲入內將該對龍形青
    銅器把手自香爐取下，並藏放其預先準備之布袋內，2人於
    得手後騎乘上開機車離開現場，欲載運至資源回收場加以變
    賣。因「鶴仙宮」之負責人徐財源於監視器畫面中發現高正
    一、林慶雲2人之行為詭異，乃前往現場查看，惟至現場時
    高正一與林慶雲正騎乘機車離去，徐財源追趕不及遂進入該
    宮內，始發現香爐之1對龍形青銅器把手已失竊，旋即報警
    處理。嗣林慶雲發現其所有之橘色SONY  ERICSSON廠牌之行
    動電話於行竊時，不慎遺落在前揭之「鶴仙宮」內，遂與高
    正一共乘上開機車返回上址，欲尋回該行動電話。待渠等至
    該宮附近時，因員警接獲報案已至現場處理，員警發現渠等
    行為可疑即要求接受調查，高正一見狀即趕緊騎機車離去，
    林慶雲則因反應不及而遭員警逮捕。高正一離開現場後惟恐
    遭員警循線查獲，遂將上開竊得之龍形青銅器把手1對棄置
    在高雄市岡山區○○○道路路旁。嗣經員警循線調查後，始
    悉上情。
二、案經高雄市政府警察局湖內分局報告臺灣高雄地方法院檢察
    署檢察官偵查起訴。
    理  由
一、本件被告高正一所犯係死刑、無期徒刑、最輕本刑為3年以
    上有期徒刑以外之罪，其於準備程序就前揭被訴事實為有罪
    之陳述，經告知簡式審判程序之旨，並聽取其與公訴人之意
    見後，本院認無不得或不宜改依簡式審判程序進行之處，爰
    依刑事訴訟法第273條之1第1項規定，裁定本件進行簡式審
    判程序，合先敘明。
二、上揭犯罪事實，業據被告高正一於警詢、偵查及本院審理時
    ，均坦承不諱，此與證人即「鶴仙宮」負責人徐財源於警詢
    證述之情節相符（警卷第7頁至第12頁），復有現場照片及
    監視器翻拍照片共計12張（警卷第13頁至第16頁、第19頁、
    第20頁）在卷可佐，足認被告之任意性自白核與事實相符，
    應予信實。從而，被告上開攜帶兇器之竊盜犯行，事證明確
    ，堪以認定，應依法論科。
三、按刑法第321條第1項第3款之攜帶兇器竊盜罪，係以行為人
    攜帶兇器竊盜為其加重條件，此所謂兇器，其種類並無限制
    ，凡客觀上足對人之生命、身體、安全構成威脅，具有危險
    性之兇器均屬之，且祇須行竊時攜帶此種具有危險性之兇器
    為已足，並不以攜帶之初有行兇之意圖為必要（最高法院79
    年臺上字第5253號判例足資參照）。查本件被告高正一係持
    六角扳手竊取上開「鶴仙宮」香爐兩側龍形青銅器把手1對
    等情，業經被告高正一及林慶雲供陳明確，雖該行竊所用之
    六角扳手未予扣案，惟該六角扳手既足以將緊栓於香爐之把
    手，旋開螺絲加以拔除，顯然質地相當堅硬，且有相當之長
    度以供施力，若持之揮打或攻擊他人，客觀上顯然足以對人
    之生命、身體、安全構成威脅，具有危險性，應屬兇器無誤
    。是核被告所為，係犯刑法第321條第1項第3款之攜帶兇器
    竊盜罪。其與同案被告林慶雲就上開犯行，有犯意聯絡及行
    為分擔，應論以共同正犯。又被告係於假釋付保護期間未滿
    前，再犯本案，且距前次有期徒刑執行完畢（94年11月17日
    因縮短刑期執畢出監）之日已逾5年以上，尚不符刑法第47
    條第1項規定應論以累犯之條件，是公訴意旨認被告高正一
    應論以累犯加重其刑，容有所誤，附此敘明。另起訴書犯罪
    事實欄已敘明被告高正一係持六角扳手行竊，故公訴意旨認
    被告高正一涉犯刑法第320條第1項之普通竊盜罪嫌，亦有誤
    指，惟兩者基本社會事實同一，爰依法變更法條審理之。本
    院審酌被告前已有多次之竊盜前科，且甫經假釋出監並付保
    護管束，應當知所警惕，尋求正職賺取薪資謀生，竟於保護
    管束期間，因缺錢而與林慶雲再犯本案，並欲變賣得款以供
    花用，顯然法紀觀念欠缺，前案有期徒刑執行之教化，仍未
    能矯正其不良之行為，本應嚴懲，惟念其於警詢、偵訊及本
    院審理時均坦承不諱，未飾詞卸責，態度尚佳，暨參以犯罪
    動機、目的、手段、竊取之物品價值依告訴人所述約新臺幣
    6,000元等一切情狀，量處如主文所示之刑，以示懲戒。至
    被告高正一所有用以竊取上開物品之六角扳手1支，因未扣
    案，且被告高正一亦稱該扳手業已丟棄，故未免執行之困難
    ，爰不予宣告沒收。
據上論斷，應依刑事訴訟法第273條之1第1項、第299條第1項前
段、第300條，刑法第28條、第321條第1項第3款，刑法施行法第
1條之1第1項，判決如主文。
本案經檢察官陳孟皇到庭執行職務。
中    華    民    國   100    年    10     月    19    日
                  刑事第十庭  法  官  林勳煜
以上正本證明與原本無異。
如不服本判決應於收受送達後10日內向本院提出上訴書狀，並應
敘述具體理由；如未敘述上訴理由者，應於上訴期間屆滿後20日
內向本院補提理由書（均須按他造當事人之人數附繕本）「切勿
逕送上級法院」。
中    華    民    國   100    年    10    月    19    日
                              書記官  陳莉庭
附錄本判決論罪科刑法條
中華民國刑法第321條
（加重竊盜罪）
犯竊盜罪而有下列情形之一者，處 6 月以上、5 年以下有期徒
刑，得併科新臺幣 10 萬元以下罰金：
一、侵入住宅或有人居住之建築物、船艦或隱匿其內而犯之者。
二、毀越門扇、牆垣或其他安全設備而犯之者。
三、攜帶兇器而犯之者。
四、結夥三人以上而犯之者。
五、乘火災、水災或其他災害之際而犯之者。
六、在車站、埠頭、航空站或其他供水、陸、空公眾運輸之舟、
    車、航空機內而犯之者。
前項之未遂犯罰之。